臺灣新北地方法院刑事判決
                                  111年度審交易字第719號
公  訴  人  臺灣新北地方檢察署檢察官
被      告  李信成


上列被告因過失傷害案件，經檢察官提起公訴（111年度偵字第1
2969號），被告就被訴事實為有罪陳述，本院改行簡式審判程序
審理，判決如下：
    主  文
李信成犯過失傷害罪，處拘役貳拾日，如易科罰金，以新臺幣壹
仟元折算壹日。
    事實及理由
一、本件犯罪事實及證據，除犯罪事實欄一第4、5行「本應注意
    騎乘機車行駛至交岔路口，轉彎車輛應讓直行車先行」，補充為「
    本應注意騎乘機車行駛至交岔路口，轉彎時應注意車前來車動
    態，隨時採取必要之安全措施，且轉彎車輛應讓直行車先行」、
    最末行補述「李信成肇事後，於有偵查犯罪權限之機關、公
    務員或員警發覺前，向據報前來處理之警員坦承其為肇事者
    ，並進而接受裁判」；證據部分補充「被告於本院準備程序
    及審理時之自白」、「道路交通事故肇事人自首情形記錄表
    1份」外，餘均引用如附件檢察官起訴書之記載。
二、論罪科刑：
　㈠核被告所為，係犯刑法第284條前段之過失傷害罪。
　㈡被告於案發後停留現場，於有偵查權限之機關及公務員發覺
    其犯罪前，向前往現場處理之員警表明其為肇事人自首並願
    接受裁判乙節，有道路交通事故肇事人自首情形記錄表1份
    附卷足憑，足認被告合於自首要件，應依刑法第62條前段之
    規定減輕其刑。
　㈢審酌被告駕駛車輛參與道路交通，本應小心謹慎以維護自身
    及他人之生命身體安全，竟騎乘機車行至交岔路口轉彎時，
    疏未注意直行來車動態及轉彎車輛應禮讓直行車輛先行，駕
    駛態度實有輕忽，惟念其犯後已坦承犯行，非無悔意，兼衡
    其自陳專科畢業之智識程度，目前無業、尚有父母需照料扶
    養之家庭生活狀況，暨被告之過失情節及告訴人所受傷勢情
    形，再參酌雙方就賠償金額無法達成共識，致迄今未能和解
    或取得告訴人原諒等一切情狀，量處如主文所示之刑，以資
    懲儆，並諭知易科罰金之折算標準。
據上論斷，應依刑事訴訟法第273條之1第1項、第299條第1項前
段、第310條之2、第454條第2項，刑法第284條前段、第62條前
段、第41條第1項前段，刑法施行法第1條之1第1項，判決如主文
。
本案經檢察官蕭擁溱偵查起訴，由檢察官盧祐涵到庭執行職務。
中　　華　　民　　國　　111 　年　　8 　　月　　12    日
                  刑事第二十五庭  法  官  王綽光
上列正本證明與原本無異。
如不服本判決，應於判決送達後20日內敘明上訴理由，向本院提
出上訴狀 (應附繕本) ，上訴於臺灣高等法院。其未敘述上訴理
由者，應於上訴期間屆滿後20日內向本院補提理由書「切勿逕送
上級法院」。
                                  書記官  張家瑋
中　　華　　民　　國　　111 　年　　8 　　月　　18　　日
 附錄本案論罪科刑法條：
中華民國刑法第284條
因過失傷害人者，處1年以下有期徒刑、拘役或10萬元以下罰金
；致重傷者，處3年以下有期徒刑、拘役或30萬元以下罰金。
────────────────────────────
 ◎附件：　　
臺灣新北地方檢察署檢察官起訴書
                                    111年度偵字第12969號
　　被　　　告　李信成　男　56歲（民國00年00月0日生）
　　　　　　　　　　　　住新北市○○區○○街00巷00號
　　　　　　　　　　　　國民身分證統一編號：Z000000000號
上列被告因過失傷害案件，已經偵查終結，認應提起公訴，茲將
犯罪事實及證據並所犯法條分敘如下：
　　　　犯罪事實
一、李信成於民國110年6月14日9時23分許，騎乘車牌號碼225-KXV
    號普通重型機車搭載陳靜慧，沿新北市板橋區新海路由東往西
    方向行駛，行經該路段與文德路之交岔路口時，欲左轉前往加油
    站時，本應注意騎乘機車行駛至交岔路口，轉彎車輛應讓直行車先
    行，以避免發生危險，而依當時情形，並無不能注意之情事，
    竟疏未注意及此，貿然未讓對向直行車先行即左轉，適未注意
    車前狀況之陳麗娟騎乘車牌號碼069-KXB號普通重型機車，沿
    新海路由西往東方向行駛而至該處，因閃避不及，致其機車車頭
    撞及李信成上開機車右側車身，陳麗娟因而人車倒地，並受有
    右肩近端肱骨粉碎性骨折、右腕遠端橈骨骨折、右膝內側韌
    帶撕裂、右肘挫傷等傷害。
二、案經陳麗娟告訴偵辦。
　　　　證據並所犯法條
一、證據清單及待證事實：
編號 證據名稱 待證事實 1 被告李信成於偵查中之供述 被告坦承於上揭時、地，騎乘上開機車，與告訴人陳麗娟騎乘之上開機車發生交通事故，造成告訴人受傷之事實。 2 告訴人陳麗娟於偵查中之指訴 證明上揭犯罪事實。 3 新北市政府車輛行車事故鑑定會鑑定意見書、新北市政府警察局道路交通事故初步分析研判表、A2交通事故調查報告表、道路交通事故現場圖、道路交通事故調查報告表（一）、（二）各1份、道路交通事故談話紀錄表2份暨現場及車損照片10張、監視器錄影畫面翻拍照片4張 證明被告騎乘上開機車於上揭時、地，與告訴人騎乘之上開機車發生交通事故，而上開交通事故經鑑定後，被告駕駛普通重型機車，行經路口，轉彎車未讓直行車先行，為肇事主因，告訴人駕駛普通重型機，未注意車前狀況，為肇事次因之事實。 4 新北市立土城醫院診斷證明書1份 證明告訴人受有如犯罪事實 欄所載傷害之事實。 
二、核被告所為，係犯刑法第284條前段之過失傷害罪嫌。又被
    告於肇事後，於警方到場處理時，坦承其為肇事者不逃避而接
    受調查，有道路交通事故肇事人自首情形記錄表1紙存卷可按
    ，其舉已合於刑法第62條前段所定對於未發覺之犯罪自首而
    接受裁判之要件，請審酌依該條規定減輕其刑。
三、依刑事訴訟法第251條第1項提起公訴。
　　此　致
臺灣新北地方法院
中　　華　　民　　國　 111　　年　　3 　　月　　30　　日
　　　　　　　　　　　　　　　檢　察　官　蕭擁溱